【裁判字號】    92,交訴,72
【裁判日期】    920718
【裁判案由】    公共危險等
【裁判全文】
臺灣屏東地方法院刑事判決                          九十二年度交訴字第七二號
    公  訴  人  臺灣屏東地方法院檢察署檢察官
    被      告  丙○○
右列被告因公共危險等案件，經檢察官提起公訴（九十二年度偵緝字第一二三號），
本院判決如左：
    主  文
丙○○因過失傷害人，處有期徒刑肆月。又駕駛動力交通工具肇事，致人受傷而逃逸
，處有期徒刑柒月。應執行有期徒刑拾月。緩刑參年。
被訴服用酒類不能安全駕駛動力交通工具而駕駛部分無罪。
    事  實
一、丙○○未考領汽車駕駛執照，竟仍於民國九十年八月七日晚間十一時許酒後（血
    液或吐氣酒精濃度不詳），駕駛車號六Ｋ─二一四五號自用小客車，沿屏東縣恆
    春鎮台二十六線省道，由南往北方向行駛。同日晚間十一時三十分許，丙○○駕
    車途經該路二十五公里八五○公尺處時，適有甲○○駕駛車號ＰＪＮ－四八○號
    機車，搭載乙○○在其車前往同一方向行駛。丙○○本應注意車前狀況，隨時採
    取必要之安全措施，而依當時情形，又無不能注意之情事，竟疏於注意，致追撞
    甲○○、乙○○所騎乘之機車。甲○○受撞後，彈落至丙○○駕駛之前開小客車
    車頂，受有頭部外傷；乙○○則倒臥路面，受有頭部外傷合併左後枕部七公分裂
    傷、右小腿多處撕裂傷之傷害。丙○○明知肇事致人受傷，竟因心生恐懼，而僅
    將彈落在車頂上之甲○○載往恆春鎮南門醫院門口放下後即自行逃逸。嗣經警據
    報後前往肇事地點處理時，在現場發現前開自用小客車遺留之車牌一面及前保險
    桿而循線查獲上情。
二、案經甲○○、乙○○訴由屏東縣警察局屏東分局報請台灣屏東地方法院檢察署檢
    察官偵查起訴。
    理  由
壹、有罪部分：
一、訊據被告丙○○固坦承無駕駛執照，酒後過失駕車撞傷甲○○及乙○○，並於載
    送甲○○至醫院後即自行離去等情不諱，惟矢口否認案發時已知乙○○受傷倒地
    ，辯稱：我不知道還有一個傷者云云。經查：右開情節已分據告訴人甲○○及乙○○指訴明確，且有道路交通事故調查報告表一份、南門醫院九十二南字第○○
    一八號函函附之病歷表一份、南門醫院、長庚紀念醫院出具之診斷證明書及現場
    照片七張在卷可稽。被告雖否認已知尚有另一名傷者（即乙○○）倒臥現場，惟
    告訴人二人受撞時係騎乘機車，並無車廂、車棚等物體遮避，則被告自後方追撞
    告訴人時，衡情應可查覺受撞人數非只一人，其辯稱不知還有一另傷者云云，顯
    與常情有違，不可採信。
二、按汽車行駛時，駕駛人應注意車前狀況，隨時採取必要之安全措施，道路交通安
    全規則第九十四第三項定有明文。被告駕車行經上開路段，自應遵守該項規定，
    注意行車安全。且依卷附道路交通事故調查報告表記載，案發當時之天候晴朗、
    夜間有照明、視距良好、道路乾燥無缺陷、無障礙物，衡情無不能注意之情事，
    竟疏於注意車前狀況，致撞擊車前之機車騎士甲○○、乙○○成傷，其有過失已
    灼然甚明。又告訴人甲○○、乙○○確因本件車禍受有前開傷害，亦有右述道路
    交通事故調查報告表及卷附診斷證明書二紙附卷可憑，本件事證明確，被告犯行
    堪以認定。
三、核被告丙○○所為，係犯刑法第二百八十四條第一項前段之過失傷害罪及同法第
    一百八十五條之四之駕駛動力交通工具肇事致人受傷而逃逸罪。其以一過失行為
    同時撞傷二人，為想像競合犯，應從一重處斷。其所犯上開兩罪，犯意各別，罪
    名互異，應分論併罰。又被告無駕駛執照駕車，因而致人受傷，依法應負刑事責
    任，依道路交通管理處罰條例第八十六條第一項規定，應就其所犯之過失傷害罪
    加重其刑。公訴意旨雖認被告酒醉駕車致人受傷亦為刑罰之加重事由，惟被告於
    車禍發生一年八個月後始為警緝獲到案，案發當時未及檢測其吐氣或血液中之酒
    精濃度，無從知曉被告於案發時是否已逾越道路交通安全規則所規定不得駕車之
    標準（吐氣酒精濃度每公升零點二五毫克，該規則第一百十四條第二款參照），
    故應不得以此作為加重被告刑罰之事由，應予敘明。茲審酌被告曾有妨害兵役之
    犯罪前科（不構成累犯，卷附台灣高等法院被告全國前案紀錄表參照）、過失之
    程度、逃逸之動機、告訴人所受傷勢、車禍後曾將被害人甲○○送往醫院門口、
    事後坦承大部份犯行，且已賠償告訴人之損失而達成和解，有和解書二份在卷可
    憑等一切情狀，爰分別量處如主文所示之刑，並定其應執行之刑，以資懲儆。又
    被告前雖曾因違反妨害兵役治罪條例而受二月有期徒刑以上刑之宣告，然於徒刑
    執行完畢後，已逾五年未受有期徒刑以上刑之宣告，其因一時過失，偶罹刑典，
    事後已坦承犯行，且已賠償告訴人之損失以達成和解，經此刑之宣告，應知警惕
    而無再犯之虞，本院因認暫不執行其刑為當，予以宣告緩刑三年，用啟自新。
貳、無罪部分：
一、公訴意旨略以：被告丙○○於九十年八月七月十八時許，在屏東縣恆春鎮白沙廟
    會處飲用啤酒六、七瓶，已達不能安全駕駛動力交通工具之程度，仍於同日二十
    三時許，駕駛車號六Ｋ－二一四五號自用小客車，沿恆春鎮台二十六線，由南往
    北行駛。因認被告丙○○另涉有刑法第一百八十五條之三之服用酒類不能安全駕
    駛動力交通工具而駕駛罪嫌。
二、本件公訴人認被告涉有右揭犯嫌，係以被告之自白為唯一論據。訊據被告丙○○
    亦坦承服用酒類不能安全駕駛之事實。
三、惟按犯罪事實應依證據認定之，無證據不得推定其犯罪事實。不能證明被告犯罪
    者，應諭知無罪之判決，刑事訴訟法第一百五十四條及第三百零一條第一項定有
    明文。次按，被告之自白不得作為有罪判決之唯一證據，仍應調查其他必要之證
    據，以察其是否與事實相符，同法第一百五十六條第二項亦定有明文。
三、經查被告乃係於車禍發生一年八個月後始為警緝獲到案，案發當時未及檢測吐氣
    或血液中之酒精濃度，已如前述，因此縱使被告飲酒一節屬實，然尚難知曉被告
    於駕車時，其吐氣或血液中酒精濃度是否已逾越道路交通安全規則第一百十四條
    第二款規定之違規標準，更遑論察知其是否已達吐氣酒精濃度每公升零點五五毫
    克之犯罪標準。因此公訴人認被告此部份行為涉犯刑法第一百八十五條之三之罪
    嫌，除被告自白外，即乏憑據。此外，本院復查無其他積極證據足認被告確有公
    訴人所指之服用酒類不能安全駕駛動力交通工具之犯行，揆諸首揭法律規定，不
    能證明被告犯罪，依法應為無罪之諭知。
據上論斷，應依刑事訴訟法第二百九十九條第一項前段、第三百零一條第一項，道路
交通管理處罰條例第八十六條第一項，刑法第一百八十五條之四、第二百八十四條第
一項前段、第五十一條第五款、第七十四條第二款，罰金罰鍰提高標準條例第一條前
段，判決如主文。
中      華      民      國      九十二    年      七    月      十八    日
                                      臺灣屏東地方法院交通法庭
                                          法  官  王以齊
右正本證明與原本無異。
對於本判決如有不服應於收受送達後十日內向本院提出上訴書狀上訴於台灣高等法院
高雄分院並按他造當事人之人數附具繕本。
                                          書記官   盧姝伶
中   華      民      國      九十二    年      七      月    十八    日
附錄本判決論罪科刑法條：
刑法第一百八十五條之四
駕駛動力交通工具肇事，致人死傷而逃逸者，處六月以上五年以下有期徒刑。
刑法第二百八十四條第一項
因過失傷害人者，處六月以下有期徒刑、拘役或五百元以下罰金，致重傷者，處一年
以下有期徒刑、拘役或五百元以下罰金。


司法院資訊處製作；財團法人民間司法改革基金會備份。
